臺灣高等法院刑事裁定　　　　　　　　 100年度抗字第1329號
抗　告　人
即　受刑人　林雅嫻
上列抗告人因聲請撤銷緩刑案件，不服臺灣臺北地方法院中華民
國100年10月31日所為裁定（100年度撤緩字第126 號），提起抗
告，本院裁定如下：
    主  文
抗告駁回。
    理  由
一、原裁定意旨略以：抗告人即受刑人林雅嫻前因犯侵占罪，經
    本院以100年度上易字第1011號刑事判決判處有期徒刑9月，
    緩刑2 年，並應支付劉翁玉蘭、劉李瑞娥新台幣（下同）50
    萬元，支付方法為：自100年7 月15日起，按月於15日支付5
    萬元，至全部支付完畢為止，該案於100年6月30日確定在案
    。經移送執行後，受刑人僅於100年7月15日支付劉翁玉蘭、
    劉李瑞娥5 萬元，嗣即未再按期支付，此有劉翁月蘭函文檢
    附其存摺影本1份在卷可佐，並經受刑人林雅嫻於原審100年
    10月27日調查時供承不諱，受刑人顯有違反刑法第74條第2
    項第3 款所定負擔之情形。本件受刑人延宕多時仍不履行該
    確定判決依刑法第74條第2項第3款規定所宣告應向被害人支
    付損害賠償之負擔，足認其違反緩刑宣告所定負擔情節重大
    ，且亦無從再預期受刑人將會遵守相關法令規定，因認原確
    定判決宣告之緩刑難收其預期效果，而有執行刑罰之必要，
    乃裁定撤銷受刑人緩刑之宣告等語。
二、本件抗告意旨略以：抗告人於100年7月5日支付5萬元，足見
    其遵守判決償還之誠意，惟抗告人從事代書工作，受政府打
    壓房價課徵奢侈稅之故，生意一落千丈，無法按期償還，自
    有過失，深感後悔，近日將與對照洽談償還款項，爰請撤銷
    原裁定，以勵自新云云。
三、按緩刑制度設計之本旨，除可避免執行短期自由刑之流弊外
    ，主要目的係在獎勵惡性較輕者使其遷善，而經宣告緩刑後
    ，若有具體事證足認受宣告者並不因此有改過遷善之意，即
    不宜給予緩刑之寬典，乃另有撤銷緩刑宣告制度。又受緩刑
    之宣告而違反刑法第74條第2 項第1款至第8款所定負擔情節
    重大者，足認原宣告之緩刑難收其預期效果，而有執行刑罰
    之必要者，得撤銷其宣告，刑法第75條之1 第1項第4款定有
    明文。
四、經查：受刑人意圖為自己不法所有，將業務上所持有劉翁玉
    蘭交付用以疏通貼補共同繼承人，使其等同意辦理繼承登記
    及過戶事宜之50萬元，予以侵占入己，經本院以100 年度上
    易字第1011號刑事判決以犯業務侵占罪，判處有期徒刑9 月
    ，緩刑2 年，並應支付劉翁玉蘭、劉李瑞娥新台幣（下同）
    50萬元，支付方法為：自100年7月15日起，按月於15日支付
    5 萬元，至全部支付完畢為止確定，有上開判決書、本院被
    告前案紀錄表各1 份附卷可稽，是以本件緩刑所定負擔條件
    ，僅在督促受刑人返還原所侵占之款項而已，然受刑人僅於
    100年7月15日支付劉翁玉蘭、劉李瑞娥5 萬元，嗣即未再按
    期支付，此有劉翁月蘭函文檢附其存摺影本1 份在卷可佐（
    見執行卷第2-3 頁），且依受刑人於原審調查時供稱：被害
    人沒有跟我算清楚，所以我就沒有繼續付錢等語（見原審卷
    第9 頁），惟上開緩刑所定負擔條件，本無容任受刑人討價
    還價，再行計算之必要，亦證受刑人殊無悔悟，乃故意違反
    刑法第74條第2項第3款所定負擔情節重大，足認原宣告之緩
    刑確難收其預期效果，而有執行刑罰之必要，原審基此乃裁
    定撤銷受刑人緩刑之宣告，於法並無違誤。至受刑人抗告意
    旨僅空言辯稱因奢侈稅致其代書生意不佳，無法按期給付，
    並具狀提出與被害人協議每個月清償2萬元云云，然受刑人
    並未提出其個人資產及每月營收等狀況，以證明其現有資
    力確無法按期還款5萬元，且緩刑負擔條件乃法院所諭知，
    要非受刑人得與被害人協議人所變更，是其所辯自難採憑。
    本件抗告，為無理由，應予駁回。
五、據上論結，應依刑事訴訟法第412 條，裁定如主文。
中    華    民    國   100    年    11    月    25    日
                  刑事第二十二庭審判長法  官  郭雅美
                                      法  官  李麗珠
                                      法  官  洪于智
以上正本證明與原本無異。
不得再抗告。
                                      書記官  強梅芳
中    華    民    國   100    年    11    月    25    日